【裁判字號】    99,簡上,76
【裁判日期】    990416
【裁判案由】    傷害
【裁判全文】
臺灣臺北地方法院刑事判決              99年度簡上字第76號
上  訴  人
即  被  告  甲○○
上列上訴人因傷害案件，不服本院中華民國99年1月20日99年度
簡字第205號第一審簡易判決（聲請簡易判決處刑書案號：98年
度偵字第25351號）提起上訴，本院管轄之第二審合議庭判決如
下：
    主  文
上訴駁回。
    事  實
一、甲○○於民國98年10月7日下午9時53分許，在臺北市○○區
    ○○路174號前，因索取工程款與乙○○發生爭執，竟基於
    傷害之犯意，徒手扭打乙○○，致乙○○受有頸部挫傷、臉
    部左側擦傷1×0.5公分及瘀青2×2公分、右前臂挫傷及左前
    臂擦傷6×1公分之傷害。
二、案經乙○○訴由臺北市政府警察局松山分局報告臺灣臺北地
    方法院檢察署檢察官偵查後聲請簡易判決處刑。
    理  由
甲、程序部分：
一、按被告以外之人於審判外之言詞或書面陳述，除法律有規定
    者外，不得作為證據。又被告以外之人於審判外之陳述，雖
    不符前4條之規定，而經當事人於審判程序同意作為證據，
    法院審酌該言詞陳述或書面陳述作成時之情況，認為適當者
    ，亦得為證據，刑事訴訟法第159條第1項、第159條之5第1
    項定有明文。
二、查告訴人乙○○、劉明之警詢及檢察官訊問筆錄，國軍松
    山總醫院診斷證明書1紙，均為被告甲○○以外之人於審判
    外之言詞及書面陳述，惟被告及檢察官於本院審理時同意作
    為證據，本院揆諸前開法條規定，並審酌前開言詞及書面陳
    述作成時之情況，認為適當，自得作為證據，合先敘明。
乙、實體部分：
一、訊據被告固坦承在上開時間、地點出手拉扯告訴人之事實，
    惟矢口否認有何傷害犯行，辯稱：並未毆打告訴人云云。經
    查：
    (一)被告於98年10月7日下午9時53分許，在臺北市○○區○○
      路174號前，由其友人劉明陪同，向告訴人索取工程款
      ，因與告訴人發生爭執而發生拉扯，告訴人奮力掙脫被告
      後迅速跑離現場，嗣告訴人於同日下午10時9分至國軍松
      山醫院附設民眾診療服務處檢驗後診斷其受有頸部挫傷、
      臉部左側擦傷1×0.5公分及瘀青2×2公分、右前臂挫傷及
      左前臂擦傷6×1公分傷害之事實，業據被告於本院審理時
      所不否認，核與告訴人於警詢、檢察官訊問時（偵卷第5
      至6頁、第31頁、第48頁）指述、劉明於警詢及檢察官
      訊問時（偵卷第11至13頁、第32頁）之陳稱情節相符，並
      有國軍松山總醫院診斷證明書1紙（偵卷第17頁）監視錄
      影畫面翻拍照片（99年度簡字第205號卷第6至43頁）1份
      在卷可考，堪以認定。
    (二)告訴人確係遭被告出手毆打成傷，此情業據告訴人於98年
      10 月8日警詢時明確指稱：「對方（指被告）用赤手及腿
      踢毆打我上半身體部位。」（偵卷第6頁）於98年11月17
      日檢察官訊問時指述：「被告便以拳頭毆打我的頭部、臉
      部等處。」（偵卷第31頁）等語明確。而觀之監視錄影畫
      面翻拍照片，可以看出被告和告訴人發生拉扯後，告訴人
      奮力掙開被告的手後奔跑逃離現場（99年度簡字第205號
      卷第6至8頁、第32至33頁）等情。以該處為告訴人的住所
      樓下，若非其受到不法攻擊，定無自行逃離之理。參以告
      訴人所受傷害，非僅止於四肢所拉扯處，其頭、臉等人身
      上半身要處，亦同受傷害，而此並非一般推擠拉扯所致，
      被告就此亦無法合理解釋，故告訴人所指被告有動手扭打
      的傷害行為，信而有徵，可堪信實。顯見被告與告訴人確
      實發生肢體上之衝突、拉扯，被告拉住告訴人不願意讓告
      訴人離去，告訴人因而猛力掙扎，在此拉扯之間，被告因
      而造成告訴人頸部、臉部及右、左前臂之挫傷、擦傷等傷
      害，並非不可想像。再者告訴人於與被告發生拉扯爭執後
      16 分鐘，即至國軍松山總醫院驗傷，以其時間緊接，亦
      可見告訴人確實因與被告扭打而受傷，應可認定。
    (三)綜上，本件事證明確，被告犯行堪以認定，應予依法論科
      。
二、核被告所為，係犯刑法第277 條第1 項之傷害罪。原審以被
    告犯行明確，適用刑事訴訟法第449條第1項前段、第3項、
    第454條第2項，刑法第277條第1項、第41條第1項前段，刑
    法施行法第1條之1等規定，量處被告拘役30日，如易科罰金
    ，以新臺幣1,000元折算1日，其認事用法均無違誤，量刑亦
    屬妥適。被告空言否認有傷害之行為，向本院提起上訴，依
    照上開說明，難認有理由，應予以駁回。
三、據上論斷，應依刑事訴訟法第455條之1第1項、第3項、第
    368 條，判決如主文。
本案經檢察官郭力菁到庭執行職務
中    華    民    國    99    年    4    月    16    日
                  刑事第十三庭  審判長法  官  許泰誠
                                      法  官  林瑋桓
                                      法  官  李貞瑩
以上正本證明與原本無異。
不得上訴
                                      書記官  陳鳳瀴
中    華    民    國    99    年     4    月    19    日

司法院資訊處製作；財團法人民間司法改革基金會備份。
